---
title: "利用 dplyr 套件整理資料"
author: "郭耀仁"
date: "`r Sys.Date()`"
output: 
  revealjs::revealjs_presentation:
    theme: black
    highlight: zenburn
    center: true
---

## 載入 tidyverser

```{r message=FALSE}
library(tidyverse)
```

## 將 country 讀入 R

```{r}
library(DBI)

con <- dbConnect(RMySQL::MySQL(), 
                 dbname = "world",
                 host = "rsqltrain.ced04jhfjfgi.ap-northeast-1.rds.amazonaws.com",
                 port = 3306,
                 user = "trainstudent",
                 password = "csietrain")

country <- dbReadTable(con, "country")
dbDisconnect(con)
```

# dplyr 套件的函數

## 不同的函數

|函數|用途|
|:----|:----|
|`filter()`|觀測值（列）選擇|
|`select()`|變數（欄）選擇|
|`mutate()`|新增變數（欄）|
|`arrange()`|排序|
|`summarise()`|聚合|
|`group_by()`|分組|

## `filter`

將台灣的國家資料選出來

```{r}
taiwan <- filter(country, Code == "TWN")
```

## `filter` 練習

- 選出位於亞洲並且人口大於 1 億人的國家

```{r echo = FALSE}
big_asian_countries <- filter(country, Continent == "Asia" & Population > 100000000)
big_asian_countries
```

## `select`

選擇資料框中的變數

```{r}
country_names <- select(country, Name)
```

## 使用 `%>%` 操作成像是 SQL 的查詢指令

將台灣的國家資料選出來，保留 `Name` 與 `Population

```{r}
taiwan <- country %>%
  filter(Code == "TWN") %>%
  select(Name, Population)
```

## 練習使用 `%>%` 運算子

- 選出位於亞洲並且人口大於 1 億人的資料
- 選出 `Name` 與 `Population` 這兩個欄位

```{r echo = FALSE}
big_asian_countries <- country %>%
  filter(Continent == "Asia", Population > 100000000) %>%
  select(Name, Population)
```

## `mutate`

新增人口密度 `Pop_Density` 變數

```{r}
country %>%
  mutate(
    Pop_Density = Population / SurfaceArea
  )
```

## `arrange`

- 選出位於亞洲並且人口大於 1 億人的國家
- 保留 `Name` 與 `Population` 變數
- 以 `Population` 排序

```{r}
country %>%
  filter(Continent == 'Asia', Population > 100000000) %>%
  select(Name, Population) %>%
  arrange(desc(Population))
```

## `summarise`

計算全球人口數

```{r}
country %>% summarise(Ttl_Pop = sum(as.numeric(Population)))
```

## `group_by()`

依照洲別計算人口數

```{r}
country %>%
  group_by(Continent) %>%
  summarise(Ttl_Pop = sum(as.numeric(Population))) %>%
  arrange(desc(Ttl_Pop))
```

# 資料框聯結

## 不同的聯結方式

|種類|函數|
|:----|:----|
|內部連結|`inner_join()`|
|左外部連結|`left_join()`|
|右外部連結|`right_join()`|
|全外部連結|`full_join()`|

## 左表格與右表格

```{r}
library(DBI)

con <- dbConnect(RMySQL::MySQL(), 
                 dbname = "world",
                 host = "rsqltrain.ced04jhfjfgi.ap-northeast-1.rds.amazonaws.com",
                 port = 3306,
                 user = "trainstudent",
                 password = "csietrain")

# 左表格 
twn_jpn_country <- dbGetQuery(con, statement = "SELECT * FROM country WHERE Code in ('TWN', 'JPN')")

# 右表格
twn_kor_city <- dbGetQuery(con, statement = "SELECT * FROM city WHERE CountryCode in ('TWN', 'KOR')")

dbDisconnect(con)
```

## 內部連結

```{r}
joined_df <- inner_join(twn_jpn_country, twn_kor_city, by = c("Code" = "CountryCode"))
```

## 左外部連結

```{r}
joined_df <- left_join(twn_jpn_country, twn_kor_city, by = c("Code" = "CountryCode"))
```

## 右外部連結

```{r}
joined_df <- right_join(twn_jpn_country, twn_kor_city, by = c("Code" = "CountryCode"))
```

## 全外部連結

```{r}
joined_df <- full_join(twn_jpn_country, twn_kor_city, by = c("Code" = "CountryCode"))
```

## 在 R 裡頭寫 SQL 查詢

使用 `sqldf` 套件