---
title: "利用 ggplot2 套件繪圖"
author: 郭耀仁
date: "`r Sys.Date()`"
output: 
  revealjs::revealjs_presentation:
    theme: black
    highlight: zenburn
    center: true
---

# ggplot2

## 載入 `tidyverse` 與 `gapminder`

```{r message=FALSE}
library(tidyverse)
library(gapminder)
```

## The best stats you've ever seen

<https://youtu.be/jbkSRLYSojo>

# 相關：數值 vs. 數值

## `ggplot() + geom_point()` 繪製散佈圖

```{r}
gapminder_2007 <- gapminder %>%
  filter(year == 2007)
scatter <- ggplot(gapminder_2007, aes(x = gdpPercap, y = lifeExp)) +
  geom_point()
```

## 顯示散佈圖

```{r}
scatter
```

## `aes()` 中加入 `color = `

```{r}
scatter <- ggplot(gapminder_2007, aes(x = gdpPercap, y = lifeExp, color = continent)) +
  geom_point()
```

## 不同的洲別有不同的顏色

```{r}
scatter
```

## log_scale

```{r}
scatter <- ggplot(gapminder_2007, aes(x = gdpPercap, y = lifeExp, color = continent)) +
  geom_point() +
  scale_x_log10()
```

## 顯示 log 數值

```{r}
scatter
```

# 線圖：時間 vs. 數值

## `ggplot() + geom_line()` 繪製線圖

```{r}
gapminder_tw <- gapminder %>%
  filter(country == "Taiwan")
line <- ggplot(gapminder_tw, aes(x = year, y = lifeExp)) +
  geom_line()
```

## 顯示線圖

```{r}
line
```

## 多個線條

```{r}
gapminder_na <- gapminder %>%
  filter(country %in% c("China", "Hong Kong, China", "Japan", "Korea, Rep.", "Taiwan"))
multi_lines <- ggplot(gapminder_na, aes(x = year, y = lifeExp, color = country)) +
  geom_line()
```

## 顯示多組線圖

```{r}
multi_lines
```

# 散佈

## `ggplot() + geom_histogram()` 繪製直方圖

```{r}
hist <- ggplot(gapminder_2007, aes(x = lifeExp)) +
  geom_histogram(bins = 40)
```

## 顯示直方圖

```{r}
hist
```

## `ggplot() + geom_boxplot()` 繪製盒鬚圖

```{r}
box <- ggplot(gapminder_2007, aes(x = continent, y = lifeExp)) +
  geom_boxplot()
```

## 顯示盒鬚圖

```{r}
box
```

## 直方圖加入 `facet_wrap()`

```{r}
multi_hists <- ggplot(gapminder_2007, aes(x = lifeExp, fill = continent)) +
  geom_histogram(bins = 20) +
  facet_wrap(~continent, nrow = 2)
```

## 顯示多個直方圖

```{r}
multi_hists
```

# 排名（類別 vs. 數值）

## 垂直長條圖 `ggplot() + geom_bar(stat = "identity")`

```{r}
gapminder_2007_na <- gapminder_2007 %>%
  filter(country %in% c("China", "Hong Kong, China", "Japan", "Korea, Rep.", "Taiwan"))
barv <- ggplot(gapminder_2007_na, aes(x = country, y = gdpPercap)) +
  geom_bar(stat = "identity")
```

## 顯示垂直長條圖

```{r}
barv
```

## 水平長條圖 `+ coord_flip()`

```{r}
barh <- ggplot(gapminder_2007_na, aes(x = country, y = gdpPercap)) +
  geom_bar(stat = "identity")+ 
  coord_flip()
```

## 顯示水平長條圖

```{r}
barh
```

## 在一個畫布上畫多個圖形

- 使用 `gridExtra` 套件來幫忙
- `grid.arrange()` 函數

```
install.packages("gridExtra")
```

```{r message=FALSE}
library(gridExtra)

gg1 <- ggplot(gapminder_2007_na, aes(x = country, y = gdpPercap)) +
  geom_bar(stat = "identity")
gg2 <- ggplot(gapminder_2007_na, aes(x = country, y = gdpPercap)) +
  geom_bar(stat = "identity")+ 
  coord_flip()
```

## 顯示網格畫布

```
grid.arrange(gg1, gg2, nrow = 2)
```

## `ggplotly()` 加入互動性

- 使用 `plotly` 套件的 `ggplotly()` 函數

```
install.packages("plotly")
```

```{r message=FALSE}
library(plotly)
static_gg <- ggplot(gapminder_2007, aes(x = gdpPercap, y = lifeExp, color = continent)) +
  geom_point() +
  scale_x_log10()
```

## 顯示 ggplotly 圖形

```{r message=FALSE}
ggplotly(static_gg)
```

## R 語言的互動性解法

- [Plotly](https://plot.ly/)
- [Shiny](https://shiny.rstudio.com/)

## Plotly + Shiny App

[Gapminder Replica](https://yaojenkuo.shinyapps.io/gapminder_replica/)

## 如何做出來

[R 語言動態視覺化的 Hello World - 利用 RSelenium、plotly 與 shiny 模仿 Hans Rosling 的視覺化大作](https://medium.com/datainpoint/r-%E8%AA%9E%E8%A8%80%E5%8B%95%E6%85%8B%E8%A6%96%E8%A6%BA%E5%8C%96%E7%9A%84-hello-world-bcb628876847)

## ggplot2 文件

<http://docs.ggplot2.org/current/index.html>